# 求助陈版，关于信用证利息的列示

提问人：jianfei1302 时间：2023-02-06 14:21:12
求助陈版，2022.11.30集团内A公司开具信用证100w给B公司，到期为2023.5.31 A公司：
借：应付账款-B 100w
贷：短期借款 100w
B公司：
借：银行存款 100w
贷：应收账款-A 100w
但是B公司需要承担利息费用1.2w
利息费用需要在2022.11.30-2023.5.31进行分摊
借：XXXXX
借：财务费用-利息支出 0.2w
贷：银行存款 1.2w
这里的借方应该用哪个科目？
利息是应该计入财务费用还是投资收益？

回答人：chenyiwei
站在集团合并层面，实际上是集团从银行获得融资的行为，因此利息费用应在信用证贴现或议付之日至到期日的期间内分摊，计入各期的“财务费用——利息支出”。